【裁判字號】    95,訴,1637
【裁判日期】    950726
【裁判案由】    槍砲彈藥刀械管制
【裁判全文】
臺灣板橋地方法院刑事判決              95年度訴字第1637號
公  訴  人  臺灣板橋地方法院檢察署檢察官
被      告  甲○○
指定辯護人  義務辯護人陳雅萍律師
上列被告因違反槍砲彈藥刀械管制條例案件，經檢察官提起公訴
（九十五年度偵字第三一三０號），本院判決如下：
    主  文
甲○○未經許可，寄藏可發射子彈具有殺傷力之改造手槍，處有
期徒刑參年貳月，併科罰金新臺幣參萬元，罰金如易服勞役，以
新臺幣壹仟元折算壹日。扣案具殺傷力之仿ＦＮ廠一九一０型半
自動手槍製造之改造手槍壹枝（含彈匣壹個，槍枝管制編號00
00000000號），沒收之。
    事  實
一、甲○○明知未經許可不得持有、寄藏可發射子彈具有殺傷力
    之各式槍砲，竟基於寄藏之犯意，於民國九十年二月間，在
    苗栗縣苗栗市○○路一八三號國立苗栗高級中學（原名臺灣
    省立苗栗高級中學）側門對面，受吳龍生（已歿）之託，代
    為保管具殺傷力之仿ＦＮ廠一九一０型半自動手槍製造之改
    造手槍一枝（含彈匣一個，槍枝管制編號00000000
    00號），並將之藏放於其位於臺北縣中和市○○路○段三
    八０之二號二樓二０一室之住處內。嗣於九十五年二月七日
    下午六時許，為警持搜索票於上址浴室天花板夾層內搜索查
    獲，並扣得前開具殺傷力之改造手槍一枝（含彈匣一個）。
二、案經臺北市警察局信義分局報請臺灣板橋地方法院檢察署檢
    察官偵查起訴。
    理  由
一、上揭犯罪事實，業經被告甲○○於本院準備程序及審理中供
    承不諱，並有仿ＦＮ廠一九一０型半自動手槍製造之改造手
    槍一枝（含彈匣一個，槍枝管制編號0000000000
    號）扣案可資佐證及上開改造手槍照片二張附卷可稽。而上
    開改造手槍經送請內政部警政署刑事警察局鑑定結果，認送
    鑑之改造槍枝一枝（含彈匣一個，槍枝管制編號為0000
    000000號），係仿ＦＮ廠一九一０型半自動手槍製造
    之槍枝，換裝土造金屬槍管改造而成之改造手槍，機械性能
    良好，可擊發適用之子彈，認具殺傷力等情，有內政部警政
    署刑事警察局九十五年二月十六日刑鑑字第０九五００一九
    ０三五號槍彈鑑定書一份在卷可參，足認被告之自白與事實
    相符，洵堪採為認定事實之依據。事證明確，被告犯行，洵
    堪認定。
二、按寄藏與持有，均係將物置於自己實力支配之下，僅寄藏必
    先有他人之持有行為，而後始為之受寄代藏而已，故寄藏之
    受人委託代為保管，其保管之本身，亦屬持有，不過，此之
    持有係受寄之當然結果，是應僅就「寄藏」行為為包括之評
    價，而不另就「持有」予以論罪。是核被告甲○○受託保管
    上開槍枝之所為，應係犯槍砲彈藥刀械管制條例第八條第四
    項之未經許可寄藏可發射子彈具有殺傷力之改造手槍罪。又
    起訴書雖記載被告所犯係槍砲彈藥刀械管制條例第八條第四
    項之未經許可持有改造手槍罪，惟被告係受吳龍生之託，代
    為保管上開槍枝，已如前述，足認被告係出於寄藏而持有，
    自應僅就其寄藏行為為包括之評價，附此敘明。爰審酌槍枝
    之非法寄藏、持有等，危害人身安全及社會秩序至鉅，而為
    國法懸為厲禁，並經各類教育及傳媒宣導週知歷數十年，被
    告應無不知之理，詎猶未經許可寄藏槍枝，藐視公共規範，
    欠缺守法觀念，甚為可訾，應予非難，兼衡被告持有槍枝之
    數量僅一枝，及其犯罪動機、目的、手段，犯罪後坦承犯行
    ，態度尚稱良好，且未曾將之持以犯罪等一切情狀，量處如
    主文所示之刑；又被告行為後，刑法業於九十四年二月二日
    經總統以華總一義字第０九四０００一四九０一號令修正公
    布，並於九十五年七月一日施行（下稱新刑法，修正前刑法
    下稱舊刑法），參酌最高法院九十五年五月二十三日刑事庭
    第八次會議決議，新刑法第二條第一項之規定，係規範行為
    後法律變更所生新舊法律比較適用之準據法，於新刑法施行
    後，應適用新刑法第二條第一項之規定，為「從舊從輕」之
    比較，另於比較時應就罪刑有關之共犯、未遂犯、想像競合
    犯、牽連犯、連續犯、結合犯，以及累犯加重、自首減輕暨
    其他法定加減原因（如身分加減）與加減比例等一切情形，
    本於統一性及整體性原則，綜其全部罪刑之結果而為比較，
    而被告行為後，刑法第四十二條關於易服勞役之折算標準已
    由舊法之銀元一百元、二百元、三百元修正為新臺幣（下同
    ）一千元、二千元、三千元，因屬科刑規範事項之變更，其
    折算標準為裁判時所應諭知，自有就新舊法規定比較之必要
    ，經比較新舊法結果，以被告行為後之新法較為有利於被告
    ，依修正後刑法第二條第一項但書規定，自應適用修正後刑
    法第四十二條第三項諭知以新臺幣一千元折算一日之易服勞
    役折算標準。
三、扣案仿ＦＮ廠一九一０型半自動手槍製造之改造手槍一枝（
    含彈匣一個，槍枝管制編號0000000000號），經
    送請內政部警政署刑事警察局鑑定結果，認具殺傷力，有內
    政部警政署刑事警察局九十五年二月十六日刑鑑字第０九五
    ００一九０三五號槍彈鑑定書一份在卷可佐，屬違禁物，不
    問屬於犯人與否，均應依刑法第三十八條第一項第一款規定
    宣告沒收。至另扣案之土造子彈三顆，經送請內政部警政署
    刑事警察局鑑定結果，認均不具殺傷力，有上開槍彈鑑定書
    一份附卷可佐，非屬違禁物，又非被告所有，亦與本案犯罪
    無涉，自無從併予宣告沒收，附此敘明。
據上論斷，應依刑事訴訟法第二百九十九條第一項前段，槍砲彈
藥刀械管制條例第八條第四項，修正後刑法第二條第一項但書、
第十一條前段、第四十二條第三項、第三十八條第一項第一款，
判決如主文。
本案經檢察官黃怡華到庭執行職務。
中    華    民    國  九十五  年    七    月  二十六  日
                      刑事第十九庭  審判長法  官  白光華
                                          法  官  楊志雄
                                          法  官  曾淑娟
上列正本證明與原本無異。
如不服本判決，應於判決送達後十日內向本院提出上訴狀（應附
繕本），上訴於臺灣高等法院。
                                          書記官  陳金鳳
中    華    民    國  九十五  年    七    月  二十七  日
附錄本案論罪科刑法條全文：
槍砲彈藥刀械管制條例第八條第四項：
未經許可，持有、寄藏或意圖販賣而陳列第一項所列槍枝者，處
三年以上十年以下有期徒刑，併科新臺幣七百萬元以下罰金。


司法院資訊處製作；財團法人民間司法改革基金會備份。
